【裁判字號】    95,抗,592
【裁判日期】    950907
【裁判案由】    撤銷緩刑
【裁判全文】
臺灣高等法院臺中分院刑事裁定           95年度抗字第592號
抗  告  人  臺灣南投地方法院檢察署檢察官
受  刑  人  甲○○
上列抗告人因受刑人違反槍砲彈藥刀械管制條例案件，聲請撤銷
緩刑，不服臺灣南投地方法院95年度撤緩字第20號，中華民國95
年7月31日裁定 （聲請案號：臺灣南投地方法院檢察署95年度執
聲字第158號），提起抗告，本院裁定如下：
    主  文
抗告駁回。
    理  由
一、本件抗告意旨略以：受刑人甲○○所犯施用毒品罪，係於民
    國95年6月15日判決有罪確定，而檢察官係於95年6月30日聲
    請撤銷緩刑之宣告，是本件聲請時修正後之刑法既尚未施行
    ，依刑法施行法第6條之1規定，自應適用修正前刑法第75條
    第1項第1款之規定撤銷緩刑，原審法院裁定駁回本件聲請，
    於法有違云云。
二、經查本件臺灣南投地方法院檢察署檢察官聲請意旨係以：受
    刑人甲○○因違反槍砲彈藥刀械管制條例案件，前經臺灣南
    投地方法院於 93年10月25日以93年度訴字第557號判決判處
    有期徒刑2年，併科罰金新臺幣10萬元，緩刑5年，而於93年
    11月15日確定在案。乃該受刑人另於緩刑期內即94年12月31
    日起，至95年1月1日止，更犯違反毒品危害防制條例之施用
    第二級毒品罪，經同法院於 95年5月25日以95年度易字第92
    號判決判處有期徒刑5月，如易科罰金，以銀元3百元折算 1
    日，而於同年6月15日確定在案，已合於修正前刑法第75 條
    第1項第1款所定撤銷緩刑宣告之要件，因而聲請將上述緩刑
    之宣告，予以撤銷。
三、惟按「於九十四年一月七日刑法修正施行前，受緩刑之宣告
    ，九十四年一月七日修正刑法施行後，仍在緩刑期內者，適
    用九十四年一月七日修正施行之刑法第七十五條、第七十五
    條之一及第七十六條規定。」刑法施行法第6條之1定有明文
    。又修正後刑法第75條規定「受緩刑之宣告，而有下列情形
    之一者，撤銷其宣告：一、緩刑期內因故意犯他罪，而在緩
    刑期內受不得易科罰金之有期徒刑以上刑之宣告確定者。二
    、緩刑前因故意犯他罪，而在緩刑期內受不得易科罰金之有
    期徒刑以上刑之宣告確定者。前項撤銷之聲請於判決確定後
    六月以內為之」。而本件受刑人雖於上開緩刑期內故意另犯
    違反毒品危害防制條例之施用第二級毒品罪，然經原審法院
    另案以95年度易字第92號判決判處有期徒刑 5月，並諭知得
    易科罰金在案，有原審法院上開判決書一份在卷可按，核與
    修正後刑法第75條第1項第1款所定撤銷緩刑之規定不符。又
    依刑法第2 條規定之意旨，比較適用修正前後之刑法規定，
    乃裁判時應審酌之事項，故本件聲請時，上開修正刑法之規
    定雖尚未施行，然於裁判時，既已開始施行，仍應依刑法施
    行法第6條之1規定，適用修正後刑法第75條、第75條之1 等
    規定，審究本件聲請有無理由。是抗告意旨認本件聲請時間
    在修正刑法施行前，應適用修正前刑法規定審查是否符合撤
    銷緩刑之要件，顯有誤會。此外，本件聲請意旨又未明受
    刑人有何符合修正後刑法第75條之1 規定得撤銷緩刑之事由
    。原審法院因而駁回本件撤銷緩刑之聲請，經核於法並無不
    合。抗告意旨仍執陳詞，指摘原裁定不當，並無理由，應予
    駁回。
據上論斷，應依刑事訴訟法第412條，裁定如主文。
中    華    民    國    95    年    9     月    7     日
              刑事第六庭  審判長法  官  李  文  雄
                                法  官  黃  永  祥
                                法  官  邱  顯  祥
上列正本證明與原本無異。
不得再抗告。
                                書記官  陳  桂  芬
中    華    民    國    95    年    9     月    8     日
                                                      Ｒ


司法院資訊處製作；財團法人民間司法改革基金會備份。
